{"present": {"1 Singular": {"Affirmative": "buailim", "Question": "an mbuailim?", "Negative": "n\u00ed bhuailim"}, "2 Singular": {"Affirmative": "buaileann t\u00fa", "Question": "an mbuaileann t\u00fa?", "Negative": "n\u00ed bhuaileann t\u00fa"}, "3 Singular": {"Male": {"Affirmative": "buaileann s\u00e9", "Question": "an mbuaileann s\u00e9?", "Negative": "n\u00ed bhuaileann s\u00e9"}, "Female": {"Affirmative": "buaileann s\u00ed", "Question": "an mbuaileann s\u00ed?", "Negative": "n\u00ed bhuaileann s\u00ed"}}, "1 Plural": {"Compressed": {"Affirmative": "buailimid", "Question": "an mbuailimid?", "Negative": "n\u00ed bhuailimid"}, "Extended": {"Affirmative": "buaileann muid", "Question": "an mbuaileann muid?", "Negative": "n\u00ed bhuaileann muid"}}, "2 Plural": {"Affirmative": "buaileann sibh", "Question": "an mbuaileann sibh?", "Negative": "n\u00ed bhuaileann sibh"}, "3 Plural": {"Affirmative": "buaileann siad", "Question": "an mbuaileann siad?", "Negative": "n\u00ed bhuaileann siad"}, "Passive": {"Affirmative": "buailtear", "Question": "an mbuailtear?", "Negative": "n\u00ed bhuailtear"}}, "future": {"1 Singular": {"Affirmative": "buailfidh m\u00e9", "Question": "an mbuailfidh m\u00e9?", "Negative": "n\u00ed bhuailfidh m\u00e9"}, "2 Singular": {"Affirmative": "buailfidh t\u00fa", "Question": "an mbuailfidh t\u00fa?", "Negative": "n\u00ed bhuailfidh t\u00fa"}, "3 Singular": {"Male": {"Affirmative": "buailfidh s\u00e9", "Question": "an mbuailfidh s\u00e9?", "Negative": "n\u00ed bhuailfidh s\u00e9"}, "Female": {"Affirmative": "buailfidh s\u00ed", "Question": "an mbuailfidh s\u00ed?", "Negative": "n\u00ed bhuailfidh s\u00ed"}}, "1 Plural": {"Compressed": {"Affirmative": "buailfimid", "Question": "an mbuailfimid?", "Negative": "n\u00ed bhuailfimid"}, "Extended": {"Affirmative": "buailfidh muid", "Question": "an mbuailfidh muid?", "Negative": "n\u00ed bhuailfidh muid"}}, "2 Plural": {"Affirmative": "buailfidh sibh", "Question": "an mbuailfidh sibh?", "Negative": "n\u00ed bhuailfidh sibh"}, "3 Plural": {"Affirmative": "buailfidh siad", "Question": "an mbuailfidh siad?", "Negative": "n\u00ed bhuailfidh siad"}, "Passive": {"Affirmative": "buailfear", "Question": "an mbuailfear?", "Negative": "n\u00ed bhuailfear"}}, "past": {"1 Singular": {"Affirmative": "bhuail m\u00e9", "Question": "ar bhuail m\u00e9?", "Negative": "n\u00edor bhuail m\u00e9"}, "2 Singular": {"Affirmative": "bhuail t\u00fa", "Question": "ar bhuail t\u00fa?", "Negative": "n\u00edor bhuail t\u00fa"}, "3 Singular": {"Male": {"Affirmative": "bhuail s\u00e9", "Question": "ar bhuail s\u00e9?", "Negative": "n\u00edor bhuail s\u00e9"}, "Female": {"Affirmative": "bhuail s\u00ed", "Question": "ar bhuail s\u00ed?", "Negative": "n\u00edor bhuail s\u00ed"}}, "1 Plural": {"Compressed": {"Affirmative": "bhuaileamar", "Question": "ar bhuaileamar?", "Negative": "n\u00edor bhuaileamar"}, "Extended": {"Affirmative": "bhuail muid", "Question": "ar bhuail muid?", "Negative": "n\u00edor bhuail muid"}}, "2 Plural": {"Affirmative": "bhuail sibh", "Question": "ar bhuail sibh?", "Negative": "n\u00edor bhuail sibh"}, "3 Plural": {"Compressed": {"Affirmative": "bhuail siad", "Question": "ar bhuail siad?", "Negative": "n\u00edor bhuail siad"}, "Extended": {"Affirmative": "bhuaileadar", "Question": "ar bhuaileadar?", "Negative": "n\u00edor bhuaileadar"}}, "Passive": {"Affirmative": "buaileadh", "Question": "ar buaileadh?", "Negative": "n\u00edor buaileadh"}}, "condi": {"1 Singular": {"Affirmative": "bhuailfinn", "Question": "an mbuailfinn?", "Negative": "n\u00ed bhuailfinn"}, "2 Singular": {"Affirmative": "bhuailfe\u00e1", "Question": "an mbuailfe\u00e1?", "Negative": "n\u00ed bhuailfe\u00e1"}, "3 Singular": {"Male": {"Affirmative": "bhuailfeadh s\u00e9", "Question": "an mbuailfeadh s\u00e9?", "Negative": "n\u00ed bhuailfeadh s\u00e9"}, "Female": {"Affirmative": "bhuailfeadh s\u00ed", "Question": "an mbuailfeadh s\u00ed?", "Negative": "n\u00ed bhuailfeadh s\u00ed"}}, "1 Plural": {"Compressed": {"Affirmative": "bhuailfimis", "Question": "an mbuailfimis?", "Negative": "n\u00ed bhuailfimis"}, "Extended": {"Affirmative": "bhuailfeadh muid", "Question": "an mbuailfeadh muid?", "Negative": "n\u00ed bhuailfeadh muid"}}, "2 Plural": {"Affirmative": "bhuailfeadh sibh", "Question": "an mbuailfeadh sibh?", "Negative": "n\u00ed bhuailfeadh sibh"}, "3 Plural": {"Compressed": {"Affirmative": "bhuailfid\u00eds", "Question": "an mbuailfid\u00eds?", "Negative": "n\u00ed bhuailfid\u00eds"}, "Extended": {"Affirmative": "bhuailfeadh siad", "Question": "an mbuailfeadh siad?", "Negative": "n\u00ed bhuailfeadh siad"}}, "Passive": {"Affirmative": "bhuailf\u00ed", "Question": "an mbuailf\u00ed?", "Negative": "n\u00ed bhuailf\u00ed"}}, "imper": {"1 Singular": {"Affirmative": "buailim!", "Negative": "n\u00e1 buailim!"}, "2 Singular": {"Affirmative": "buail!", "Negative": "n\u00e1 buail!"}, "3 Singular": {"Male": {"Affirmative": "buaileadh s\u00e9!", "Negative": "n\u00e1 buaileadh s\u00e9!"}, "Female": {"Affirmative": "buaileadh s\u00ed!", "Negative": "n\u00e1 buaileadh s\u00ed!"}}, "1 Plural": {"Compressed": {"Affirmative": "buailimis!", "Negative": "n\u00e1 buailimis!"}, "Extended": {"Affirmative": "buaileadh muid!", "Negative": "n\u00e1 buaileadh muid!"}}, "2 Plural": {"Affirmative": "buailig\u00ed!", "Negative": "n\u00e1 buailig\u00ed!"}, "3 Plural": {"Compressed": {"Affirmative": "buailid\u00eds!", "Negative": "n\u00e1 buailid\u00eds!"}, "Extended": {"Affirmative": "buaileadh siad!", "Negative": "n\u00e1 buaileadh siad!"}}, "Passive": {"Affirmative": "buailtear!", "Negative": "n\u00e1 buailtear!"}}, "pastConti": {"1 Singular": {"Affirmative": "bhuailinn", "Question": "an mbuailinn?", "Negative": "n\u00ed bhuailinn"}, "2 Singular": {"Affirmative": "bhuailte\u00e1", "Question": "an mbuailte\u00e1?", "Negative": "n\u00ed bhuailte\u00e1"}, "3 Singular": {"Male": {"Affirmative": "bhuaileadh s\u00e9", "Question": "an mbuaileadh s\u00e9?", "Negative": "n\u00ed bhuaileadh s\u00e9"}, "Female": {"Affirmative": "bhuaileadh s\u00ed", "Question": "an mbuaileadh s\u00ed?", "Negative": "n\u00ed bhuaileadh s\u00ed"}}, "1 Plural": {"Compressed": {"Affirmative": "bhuailimis", "Question": "an mbuailimis?", "Negative": "n\u00ed bhuailimis"}, "Extended": {"Affirmative": "bhuaileadh muid", "Question": "an mbuaileadh muid?", "Negative": "n\u00ed bhuaileadh muid"}}, "2 Plural": {"Affirmative": "bhuaileadh sibh", "Question": "an mbuaileadh sibh?", "Negative": "n\u00ed bhuaileadh sibh"}, "3 Plural": {"Compressed": {"Affirmative": "bhuailid\u00eds", "Question": "an mbuailid\u00eds?", "Negative": "n\u00ed bhuailid\u00eds"}, "Extended": {"Affirmative": "bhuaileadh siad", "Question": "an mbuaileadh siad?", "Negative": "n\u00ed bhuaileadh siad"}}, "Passive": {"Affirmative": "bhuailt\u00ed", "Question": "an mbuailt\u00ed?", "Negative": "n\u00ed bhuailt\u00ed"}}, "subj": {"1 Singular": {"Affirmative": "go mbuaile m\u00e9", "Negative": "n\u00e1r bhuaile m\u00e9"}, "2 Singular": {"Affirmative": "go mbuaile t\u00fa", "Negative": "n\u00e1r bhuaile t\u00fa"}, "3 Singular": {"Male": {"Affirmative": "go mbuaile s\u00e9", "Negative": "n\u00e1r bhuaile s\u00e9"}, "Female": {"Affirmative": "go mbuaile s\u00ed", "Negative": "n\u00e1r bhuaile s\u00ed"}}, "1 Plural": {"Compressed": {"Affirmative": "go mbuailimid", "Negative": "n\u00e1r bhuailimid"}, "Extended": {"Affirmative": "go mbuaile muid", "Negative": "n\u00e1r bhuaile muid"}}, "2 Plural": {"Affirmative": "go mbuaile sibh", "Negative": "n\u00e1r bhuaile sibh"}, "3 Plural": {"Affirmative": "go mbuaile siad", "Negative": "n\u00e1r bhuaile siad"}, "Passive": {"Affirmative": "go mbuailtear", "Negative": "n\u00e1r bhuailtear"}}, "verbal noun": "bualadh", "verbal adjective": "buailte"}